Inventaris van het archief van de Mijnraad, 1902-1955
Nationaal Archief, Den Haag
- Rubrieken, B.
  - het Nederlandse mijnwezen in 't algemeen, VI
    - delfstofwinning, 2
      - milieuaangelegenheden, 2.3
        - Stukken betreffende de advisering door de mijnraad inzake het treffen van maatregelen ter verbetering van de riolering van de mijnstreek in Zuid-Limburg, 1920-1921.; 280; 1 omslag
        - Stukken betreffende de advisering door de mijnraad inzake het uitsluiten van de mijnindustrie voor het aanvragen van een ministeriële vergunning inzake het inwerkingstellen van een inrichting tot wateronttrekking aan de bodem, 1923-1924.; 281; 1 omslag
        - Stukken betreffende de vervuiling van de Limburgse beken door de afvallozing van de mijnen, 1924-1932.; 282; 1 omslag
      - electriciteitsopwekking, 2.4
        - Stukken betreffende de advisering door de mijnraad inzake de bouw en aanleg van een electrische landcentrale in Zuid-Limburg, 1908-1909.; 283; 1 omslag
        - Rapport aangaande een voorstel tot samenwerking van de provincies Noord-Brabant, Gelderland en Limburg inzake electriciteitsopwekking en -transport, opgesteld door de secretaris van de mijnraad, met bijlagen, 1933.; 284; 1 omslag
        - Stukken betreffende de advisering door de mijnraad inzake het gebruik van kolen voor de opwekking van electrische energie, 1933-1934.; 285; 1 omslag
      - steenkolenvervoer, 2.5
        - Stukken betreffende de advisering door de mijnraad inzake de benodigde aanpassingen in de Limburgse ? teneinde de afvoer van steenkolen te kunnen verwerken, 1902-1915.; 286-295; 10 omslagen
          - algemeen 1902-1915, 286
          - spoorwegen-gebrek 1910-1911, 287
          - overlaat richting Maastricht 1912, 288
          - spoorwegtarieven voor steenkolenvervoer 1904-1913, 289
          - spoorweg Weert-Echt 1906-1911, 290
          - spoorweg Sittard-Kerkrade 1909-1910, 291
          - spoorweg Maastricht-Vaals 1913-1914, 292
          - spoorweg Simpelveld-Heerlen 1914, 293
          - verkeerswegen 1906, 294
          - waterwegen 1912-1915, 295
        - Stukken betreffende de advisering door de mijnraad inzake het treffen van maatregelen ter beveiliging van de spoorwegverbinding Schaesberg-Simpelveld tegen verzakkingen door ondergrondse mijnbouw, 1923.; 296; 1 omslag
        - Stukken betreffende de advisering door de mijnraad inzake de vaststelling van de tarieven voor het vervoer van steenkolen per spoor, 1924-1926.; 297; 1 omslag
          zie ook nr. 289.
        - Stukken betreffende de advisering door de mijnraad inzake de behandeling van de vraag of het beheer van de mijnspoorwegverbinding met het Julianakanaal in handen moet zijn van de staatsmijnen of van de Nederlandse Spoorwegen, 1931-1932.; 298; 1 omslag
      - congressen, 2.6
        - Stukken betreffende de advisering door de mijnraad inzake de deelneming en vertegenwoordiging van de staatsmijnen, de Rijksopsporingsdienst en de mijnraad aan congressen op het gebied van het mijnwezen, 1904-1914.; 299; 1 omslag
        - Stukken betreffende de advisering door de mijnraad inzake de Nederlandse vertegenwoordiging bij internationale congressen op het gebied van de mijnbouw, 1926.; 300; 1 omslag
        - Rapport over het derde wereld kracht congres te Washington, opgesteld door Prof. Dr. K.F.Th. van Iterson, met bijlagen, 1936.; 301; 1 omslag
        - Rapport over de situatie in de Engelse mijnindustrie, opgesteld door Dr. J. Backx, 1945.; 302; 1 stuk
        - Stukken betreffende de advisering door de mijnraad inzake het Robinson-rapport, 1951.; 303; 1 omslag
      - mijnschadevergoeding, 2.7
        - Stukken betreffende de advisering door de mijnraad inzake de door de staat te betalen schadeloosstellingen aan derden wegens het verrichten van grondboringen naar steenkool, 1904-1913.; 304; 1 omslag
        - Stukken betreffende de advisering door de mijnraad inzake de samenstelling van een wettelijke regeling voor de vergoeding van schade door mijnontginning, 1924-1934.; 305; 1 pak
        - Stukken betreffende de advisering door de mijnraad inzake het treffen van een regeling voor enkele door mijnschade getroffen wijken in Kerkrade, 1933.; 306; 1 omslag
        - Rapport inzake de afwikkeling van mijnschadegevallen, opgesteld door Mr. Dr. Ir. W.A.J.M. van Waterschoot van der Gracht, met bijlagen, 1940.; 307; 1 pak
        - Richtlijn voor de inzage van mijnkaarten door degenen die menen recht te hebben op mijnschadevergoeding, 1940.; 308; 1 stuk
        - Stukken betreffende de advisering door de mijnraad inzake de behandeling van het bezwaar van de Commissaris van de Koningin in Limburg tegen de bestaande regeling bij mijnschadeprocedures, 1941.; 309; 1 omslag
    - voorzieningen voor mijnpersoneel, 3
      - sociale voorzieningen, 3.1
        - Stukken betreffende de advisering door de mijnraad inzake een verzoek van de Algemene Bond van Christelijke Mijnwerkers betreffende een onderzoek naar de arbeidsomstandigheden van de mijnwerkers, 1915-1916.; 310; 1 omslag
        - Stukken betreffende de advisering door de mijnraad inzake wijzigingen van het reglement van het Algemeen Mijnwerkersfonds, 1918-1943.; 311; 1 omslag
        - Verslagen van de vergaderingen van de Contactcommissie voor het Mijnbedrijf inzake arbeidsvoorwaarden in de mijnindustrie, met bijlagen, 1919-1936.; 312; 1 omslag
        - Stukken betreffende de advisering door de mijnraad inzake het uitvaardigen van bijzondere maatregelen tot wering van Duitse mijnwerkers in de Nederlandse mijnen, 1922-1923.; 313; 1 omslag
        - "Sociale voorzorg in het belang van de arbeiders der Nederlandsche kolenmijnen", regelingen vermeld door C. Blankevoort, 1926.; 314; 1 deeltje
        - Stukken betreffende de advisering door de mijnraad inzake de medische ongevallenverzekering in de mijnstreek, 1926.; 315; 1 omslag
        - Stukken betreffende een enquête, gehouden door het Algemeen Mijnwerkersfonds, naar de levensomstandigheden van gepensioneerde mijnwerkers, 1939-1940.; 316; 1 omslag
        - Uittreksel uit het rapport van Mr. Dr. Ir. W.A.J.M. van Waterschoot van der Gracht inzake de verzorging van invalide mijnarbeiders in Nederland, met bijlagen, 1940.; 317; 1 omslag
        - Stukken betreffende de verlenging door de Duitse autoriteiten van de verblijftijd in ondergrondse werken van de mijnen, 1942.; 318; 1 omslag
        - "Hoe leert men de Jeugd", aantekeningen van H. Smeets over het opvoeden en opleiden van jongens tot het mijnwerkersvak, 1943.; 319; 1 stuk
        - Stukken betreffende de advisering door de mijnraad inzake door de mijnindustrieraad opgestelde verordeningen op de arbeidsvoorwaarden, het verlof met behoud van loon, op de eenheidsvertrouwensmannen en op de ondergrondse accoordgeschillen, 1946-1947.; 320; 1 omslag
      - veiligheidsvoorzieningen, 3.2
        - Stukken betreffende de advisering door de mijnraad inzake het treffen van veiligheidsmaatregelen voor het werken in overdekte mijngroeven, 1917-1918.; 321; 1 omslag
        - Stukken betreffende de advisering door de mijnraad inzake het nemen van maatregelen ter bevordering van de werkomstandigheden van arbeiders in briketfabrieken, 1918.; 322; 1 omslag
          zie ook nr. 178.
        - Stukken betreffende de advisering door de mijnraad inzake het vervaardigen van een wettelijke regeling tussen de arbeidsinspectie en de mijninspectie omtrent het toezicht op bovengrondse bouwwerken van de mijnen, 1923-1929.; 323; 1 omslag
        - Stukken betreffende de advisering door de mijnraad inzake het bevorderen van de veiligheid van het personenvervoer in de mijnen, 1925.; 324; 1 omslag
        - Statistische gegevens met betrekking tot dodelijke mijnongevallen over de periode 1913-1925 in Nederland en andere Europese landen, 1926.; 325; 1 omslag
        - Stukken betreffende de advisering door de mijnraad inzake het verhogen van de veiligheid in de mijnen ter voorkoming van dodelijke ongevallen, 1926.; 326; 1 omslag
        - Stukken betreffende de advisering door de mijnraad inzake de instelling van commissies, belast met het toezicht op de veiligheid in de staatsmijnen, 1926.; 327; 1 omslag
- Documentatie, C.
  - Documentatie, 1914-1952.; 328; 1 omslag
    specificatie:
    - Overzicht der mijnwetgeving in de Nederlandsche Koloniën in West-Indië, 1914
    - Les resultats des recherches et de l'exploitation des mines en Hollande, 1924
    - Onderzoek naar de oorzaken van de ramp in staatsmijn Hendrik op 13 juli 1928, 1928
    - Mijnstatuut, 1945
    - Rapport van de Commissie verhoging kolenproduktie, 1947
    - Afdruk van het verslag over het Nederlandsche mijnrecht, uitgebracht door de Coal-Commission, z.j.
  - Stukken betreffende de advisering van de minister van Waterstaat over de verlening van goedkeuring aan de Vereniging tot bevordering van gebruik van Nederlandse kolen, 1932.; 329; 1 omslag